臺灣士林地方法院小額民事判決
                                    110年度湖小字第306號
原      告  王炫尹  
被      告  陳奕瑾  
被      告  A男     
法定代理人  A男之母 
            A男之父 
上列當事人間損害賠償事件，經本院於民國110年4月16日言詞辯
論終結，判決如下：
    主    文
被告應連帶給付原告新臺幣6萬2,572元。
原告其餘之訴駁回。
訴訟費用新臺幣1,000元，由被告連帶負擔十分之七即新臺幣700
元，餘由原告負擔。
本判決原告勝訴部分得假執行。但被告如以新臺幣6萬2,572元為
原告預供擔保後，得免為假執行。
    理由要領
一、本件除下列第二項有關兩造爭執要點之判斷外，依民事訴訟
    法第436 條之18第1 項規定，僅記載主文，其餘理由要領省
    略。
二、法院之判斷：
  ㈠原告因本件車禍所受損害，被告甲○○及A 男（民國00年0月生
    ，於本件行為時為尚未滿10歲之兒童，年籍資料詳卷）應負
    共同侵權行為之連帶賠償責任：
  ⒈按，因故意或過失，不法侵害他人之權利者，負損害賠償責
    任；數人共同不法侵害他人之權利者，連帶負損害賠償責任
    。民法第184 條第1 項前段、第185 條第1 項前段分別定有
    明文。又，民事上之共同侵權行為（狹義的共同侵權行為，
    即加害行為）與刑事上之共同正犯，其構成要件並不完全相
    同，共同侵權行為人間不以有意思聯絡為必要，數人因過失
    不法侵害他人之權利，苟各行為人之過失行為，均為其所生
    損害之共同原因，即所謂行為關連共同，亦足成立共同侵權
    行為，依民法第185 條第1 項前段之規定，各過失行為人對
    於被害人應負全部損害之連帶賠償責任（最高法院67年台上
    字第1737號判例意旨參照）。
  ⒉查，原告主張被告甲○○為凱西英文補習班之老師，於民國109
     年7 月30日10時20分許，以其1 人帶領、陪同A 男等20餘
    位兒童至臺北市內湖區港華公園遊玩、嬉戲，適伊騎機車行
    經該公園旁之無名巷時，為閃避A 男所投擲並滾出公園外之
    躲避球，導致伊車損人傷之事實，業據提出臺灣士林地方檢
    察署109 年度偵字第17085 號（下稱系爭刑事案件）不起訴
    處分書為憑，且經本院調取系爭刑事案件卷宗核閱無訛，堪
    信屬實。經核，原告所受損害係因被告A 男投擲躲避球之行
    為所致，且客觀上A男應可認知球若滾到車道上有可能造成
    危險，是依照民法第184條第1項前段侵權行為規定，A男就
    其投擲躲避球行為導致原告因此受有損害部分，自應負擔過
    失賠償責任。又，被告甲○○為補習班老師，未考量其自身管
    理能力有限、A男活動力較為強盛、港華公園內面積不大且
    無阻隔球類往外滾動之防護設施，此觀系爭案件偵查卷內之
    港華公園照片可明，竟以其1人之力，獨自帶領多達20餘位
    小朋友（含A男在內）前往該公園遊玩、嬉戲，且容任自治
    能力有限之A男在該處玩躲避球，嗣並造成原告受有損害，
    就其照顧及管理A男之行為部分，難脫疏失之責，且與原告
    所受損害間具有相當因果關係，是依照民法第184條第1項前
    段規定，亦應負擔過失賠償責任。
  ⒊承上所述，被告2人之過失行為係造成原告受有損害之共同原
    因，依前揭民法第185條第1項前段規定及說明，被告2人就
    其等過失行為所致原告之全部損害，即應負擔連帶賠償責任
    。
  ⒋至於A男之母雖陳稱其給付補習班費用後，將A男交由補習班
    教導，就本事件中對A男造成損害部分，應由補習班業者負
    擔，不應令A男負責云云。然而，該補習班是否未依約定授
    課內容為教學？是否造成A男或A男之母權益受損？核屬A男
    之母與該補習班間之契約糾紛問題，並不能以此免除A男因
    本件過失行為對原告應負之賠償責任。另，擔任補習班老師
    之被告甲○○抗辯當天伊要顧20多位小朋友，當時有學生手受
    傷，伊有告訴A男不要再丟了，但是他趁伊轉過去看低年級
    小朋友時，刻意又把球丟出去，伊已經盡了應盡責任，系爭
    刑事案件也已經對伊為不起訴處分云云。經核，檢察官偵辦
    系爭案件後，雖為被告甲○○不起訴處分，然該偵查案件僅係
    查認被告甲○○就當時之管理兒童行為，並不構成刑事過失傷
    害罪之法律要件，亦不能據此免除其因管理兒童行為疏失，
    而應對原告負擔之民事侵權行為賠償責任（亦即港華公園內
    雖未禁止玩球，但玩球者及在旁看護或管理者對於他人之安
    全仍負有注意義務），是其上開所抗辯，並非可採。至於被
    告甲○○為何僅以1人之力，即逕自帶領、陪同20餘位小朋友
    至港華公園遊玩、嬉戲，嗣並肇致本件事故，其行為究係出
    於己意，抑或是遵從雇主指示，則屬其間內部分擔賠償問題
    ，均與本事件無關，併此敘明。
  ㈡原告得請求賠償金額之認定：
  ⒈關於醫療費用部分：原告主張其因本件車禍受傷，支出就醫
    費用新臺幣（下同）3,024元、購買包紮用醫療物品費用449
    元（以上合計3,473元）乙節，業據提出同額之收據為憑，
    足堪信實，應予准許。
  ⒉關於就醫車資部分：
    原告主張本件車禍後搭乘計程車就醫，額外支出190元車資
    部分，亦據提出同額之搭乘證明為憑，亦堪信為真，且依其
    傷勢，應屬合理必要之支出，自應准許。
  ⒊關於機車修繕費部分：
    按，損害賠償以回復原狀為原則，舊品更換新品時，自應扣
    除合理之折舊，方屬適當。是原告機車（牌照應為EMD-7669
    ，下稱系爭機車）修繕費用中關於更換零件部分，應扣合理
    除折舊，以必要修復費用認定損害金額。參酌固定資產耐用
    年數表及固定資產折舊率，機車之耐用年數為3年，依平均
    法計算，每年折舊率為1/3。又，卷附報價單所載之修繕費2
    萬97元（含更換零件1萬6,376元、工資3,721元），而系爭
    機車為107年4月出廠，距事發時間已使用逾2年。本院綜酌
    一切情事，認上述更換零件部分，扣除合理折舊後之數額應
    以8,188元為當，加計工資3,721元後，本件系爭機車必要修
    復費用之損害應為1萬1,909元。逾此範圍之請求，即難准許
    。
  ⒋不能工作損失部分：
    查，原告主張其因本件車禍受傷無法工作，受有23日之薪資
    損失計3萬9,100元（以108年計稅薪資所得759,261元÷12，
    換算月薪，但本件請求之日薪損失僅以日薪1,700元×23日
    計算＝39,100元），並提出財政部報稅通知書節本影本為憑
    。經查，檢視系爭刑事案件卷附三軍總醫院附設民眾診療服
    務處出具之診斷證明書，原告受傷當晚至該院急診，其病名
    （即傷勢）為：「一、左側膝部深部擦挫傷合併撕裂傷，共
    約6*6公分。二、右側手肘、左側足部、左側手部等多處深
    部挫擦傷」；醫師囑言為：「一、於急診期間（…）施予ｘ
    光等相關檢查，破傷風疫苗施打、局部傷口清創包紮處理，
    及局部麻醉傷口清創縫合術（共縫2針）。二、宜休養3日，
    自我傷口照護避免感染，縫線大約10至14日評估拆線，…患
    處短期內需冰敷、休息避免劇烈活動，請避免長時間站立走
    動，已預約門診複查，以持續評估傷勢變化」。由此內容，
    再參酌原告傷勢照片，以及其就醫收據所載門診日期依序為
    109年8月3日、10日、17日、31日等情，綜合以觀，尚不足
    認定原告確有休養1個月（扣除週末休假無法工作日23日）
    之必要性，應以休養2週（即無法工作10日）為合理。以上
    述薪資標準，原告得請求不能工作之薪資損失計為1萬7,000
    元。逾此範圍之請求，即不應准許。
  ⒌精神慰撫金部分：
    按，不法侵害他人之身體、健康、名譽、自由、信用、隱私
    、貞操，或不法侵害其他人格法益而情節重大者，被害人雖
    非財產上之損害，亦得請求賠償相當之金額，民法第195 條
    第1 項定有明文；又慰撫金之核給標準，應斟酌雙方身分、
    地位及經濟狀況及其他各種情形核定之（最高法院47年台上
    字第1221號判例要旨參考）。本院審酌原告所受傷勢狀況、
    精神痛苦程度，及兩造之教育程度、經濟狀況（有兩造稅務
    電子閘門財產所得調件明細表在卷可參）等一切情狀，認原
    告請求精神慰撫金3萬7,140元，應酌減為3萬元，較屬適當
    。
  ⒍綜上，原告依侵權行為法律關係，得請求被告連帶賠償之損
    害金額為6萬2,572元（醫療費用3,473元＋就醫車資190元＋機
    車必要修繕費11,909元＋薪資損失17,000元＋精神慰撫金30,0
    00元＝62,572元）。
中　　華　　民　　國　 110　　年　　5 　　月　　14　　日
                  內湖簡易庭  法  官  施月燿
以上為正本係照原本作成。
如不服本判決，應於送達後20日內，向本院提出上訴狀並應記載
上訴理由，表明關於原判決所違背之法令及其具體內容與依訴訟
資料可認為原判決有違背法令之具體事實，如於本判決宣示後送
達前提起上訴者，應於判決送達後20日內補提上訴理由書（須附
繕本）。
中　　華　　民　　國　 110　　年　　5 　　月　　14　　日
                              書記官  朱鈴玉